---
title: "R Notebook"
---


## Chargement des librairies et des données.
```{r}
library(ggplot2)
library(tidyverse)
source("~/suivi-du-data-camp-DeSantiago_Boulahfa_Akrout/code/projet_fct.R")
library(randomForest)
```

```{r}
data = read.csv("~/suivi-du-data-camp-DeSantiago_Boulahfa_Akrout/code/data_train.csv")
data=data[,-1]
```

```{r}
data=data %>% mutate(sequence = as.factor(sequence)) %>% 
  #mutate(index_sequence = as.factor(index_sequence)) %>% 
  mutate(seq_be = as.factor(seq_be)) %>% 
  mutate(seq_af = as.factor(seq_af)) %>% 
  mutate(sequence = as.factor(sequence)) %>% 
  mutate(structure = as.factor(structure)) %>% 
  mutate(predicted_loop_type = as.factor(predicted_loop_type))
```


On filtre maintenant les données qui ont SN_filter=0 :

```{r}
print(sum(is.na(data)))
print(sum(data$SN_filter==0)/68) ## Nombre d'individus dont le SN_filter=0
data=data[data$SN_filter==1,]
rownames(data)=NULL#1:108052
```

Mise à 0 des valeurs négatives
```{r}
p=dim(data)[2]
sum(data[,(p-4):p]<0)
for (i in (p-4):p){
  data[which(data[,i]<0),i]=0
} 
sum(data[,(p-4):p]<0)
```


## Première vrai soumission :

```{r}
data_test=read.csv("~/suivi-du-data-camp-DeSantiago_Boulahfa_Akrout/code/data_test.csv")
data_test= data_test%>% mutate(sequence = as.factor(sequence)) %>% 
  mutate(index_sequence = as.factor(index_sequence)) %>% 
  mutate(seq_be = as.factor(seq_be)) %>% 
  mutate(seq_af = as.factor(seq_af)) %>% 
  mutate(structure = as.factor(structure)) %>% 
  mutate(predicted_loop_type = as.factor(predicted_loop_type))
head(data_test)
```

```{r}
model_reactivity=glm(reactivity+1e-12~sequence,family = Gamma,data = data)
model_deg_Mg_pH10=glm(deg_Mg_pH10+1e-12~sequence,family = Gamma,data = data)
model_deg_pH10=glm(deg_pH10+1e-12~sequence,family = Gamma,data = data)
model_deg_Mg_50C=glm(deg_Mg_50C+1e-12~sequence,family = Gamma,data = data)
model_deg_50C=glm(deg_50C+1e-12~sequence,family = Gamma,data = data)
```

```{r}
y_test_pred=read.csv(file = "~/suivi-du-data-camp-DeSantiago_Boulahfa_Akrout/code/sample_submission.csv")
y_test_pred[,2]=predict.glm(model_reactivity,data_test,type = "response")
y_test_pred[,3]=predict.glm(model_deg_Mg_pH10,data_test,type = "response")
y_test_pred[,4]=predict.glm(model_deg_pH10,data_test,type = "response")
y_test_pred[,5]=predict.glm(model_deg_Mg_50C,data_test,type = "response")
y_test_pred[,6]=predict.glm(model_deg_50C,data_test,type = "response")
```

```{r}
head(y_test_pred)
```

```{r}
#write.csv(y_test_pred,file = "sample_submission.csv",row.names=FALSE)
#tamp=read.csv(file = "sample_submission_2.csv")
#head(tamp)
```



## Deuxième soumission :

```{r}
data_test=read.csv("~/suivi-du-data-camp-DeSantiago_Boulahfa_Akrout/code/data_test.csv")
data_test= data_test%>% mutate(sequence = as.factor(sequence)) %>% 
  #mutate(index_sequence = as.factor(index_sequence)) %>% 
  mutate(seq_be = as.factor(seq_be)) %>% 
  mutate(seq_af = as.factor(seq_af)) %>% 
  mutate(structure = as.factor(structure)) %>% 
  mutate(predicted_loop_type = as.factor(predicted_loop_type))
head(data_test)
```

```{r}
model_reactivity=glm(reactivity+1e-12~sequence+predicted_loop_type+index_sequence,family = Gamma,data = data)
model_deg_Mg_pH10=glm(deg_Mg_pH10+1e-12~sequence+predicted_loop_type+index_sequence,family = Gamma,data = data)
model_deg_pH10=glm(deg_pH10+1e-12~sequence+predicted_loop_type+index_sequence,family = Gamma,data = data)
model_deg_Mg_50C=glm(deg_Mg_50C+1e-12~sequence+predicted_loop_type+index_sequence,family = Gamma,data = data)
model_deg_50C=glm(deg_50C+1e-12 ~ sequence+predicted_loop_type+index_sequence,family = Gamma,data = data)
```

```{r}
y_test_pred=read.csv(file = "~/suivi-du-data-camp-DeSantiago_Boulahfa_Akrout/code/sample_submission.csv")
y_test_pred[,2]=predict.glm(model_reactivity,data_test,type = "response")-1e-12
y_test_pred[,3]=predict.glm(model_deg_Mg_pH10,data_test,type = "response")-1e-12
y_test_pred[,4]=predict.glm(model_deg_pH10,data_test,type = "response")-1e-12
y_test_pred[,5]=predict.glm(model_deg_Mg_50C,data_test,type = "response")-1e-12
y_test_pred[,6]=predict.glm(model_deg_50C,data_test,type = "response")-1e-12
```

```{r}
head(y_test_pred)
```

```{r}
#write.csv(y_test_pred,file = "sample_submission.csv",row.names=FALSE)
#tamp=read.csv(file = "sample_submission_2.csv")
#head(tamp)
```


Private score : 0.49538
Public score : 0.42532


## Troisième soumission :

```{r}
data_test=read.csv("~/suivi-du-data-camp-DeSantiago_Boulahfa_Akrout/code/data_test.csv")
data_test= data_test%>% mutate(sequence = as.factor(sequence)) %>% 
  #mutate(index_sequence = as.factor(index_sequence)) %>% 
  mutate(seq_be = as.factor(seq_be)) %>% 
  mutate(seq_af = as.factor(seq_af)) %>% 
  mutate(structure = as.factor(structure)) %>% 
  mutate(predicted_loop_type = as.factor(predicted_loop_type))
head(data_test)
```

```{r}
model_reactivity=glm(reactivity+1e-12~(sequence+predicted_loop_type+index_sequence+seq_af+seq_be)^2,family = Gamma,data = data)
model_deg_Mg_pH10=glm(deg_Mg_pH10+1e-12~(sequence+predicted_loop_type+index_sequence+seq_be)^2,family = Gamma,data = data)
model_deg_pH10=glm(deg_pH10+1e-12~(sequence+predicted_loop_type+index_sequence+seq_be)^2,family = Gamma,data = data)
model_deg_Mg_50C=glm(deg_Mg_50C+1e-12~(sequence+predicted_loop_type+index_sequence+seq_af+seq_be)^2,family = Gamma,data = data)
model_deg_50C=glm(deg_50C+1e-12 ~ (sequence+predicted_loop_type+index_sequence+seq_af+seq_be)^2,family = Gamma,data = data)
```

```{r}
y_test_pred=read.csv(file = "~/suivi-du-data-camp-DeSantiago_Boulahfa_Akrout/code/sample_submission.csv")
y_test_pred[,2]=predict.glm(model_reactivity,data_test,type = "response")-1e-12
y_test_pred[,3]=predict.glm(model_deg_Mg_pH10,data_test,type = "response")-1e-12
y_test_pred[,4]=predict.glm(model_deg_pH10,data_test,type = "response")-1e-12
y_test_pred[,5]=predict.glm(model_deg_Mg_50C,data_test,type = "response")-1e-12
y_test_pred[,6]=predict.glm(model_deg_50C,data_test,type = "response")-1e-12
```

```{r}
head(y_test_pred)
```

```{r}
#write.csv(y_test_pred,file = "sample_submission.csv",row.names=FALSE)
#tamp=read.csv(file = "sample_submission_2.csv")
#head(tamp)
```

Private score : 0.48389
Public score : 0.40055


## Quatrième soumission [juste pour voir les résultats, attention matrice pas de plein rang, donc pas à utiliser !!!!]

```{r}
data_test=read.csv("~/suivi-du-data-camp-DeSantiago_Boulahfa_Akrout/code/data_test.csv")
data_test= data_test%>% mutate(sequence = as.factor(sequence)) %>% 
  #mutate(index_sequence = as.factor(index_sequence)) %>% 
  mutate(seq_be = as.factor(seq_be)) %>% 
  mutate(seq_af = as.factor(seq_af)) %>% 
  mutate(structure = as.factor(structure)) %>% 
  mutate(predicted_loop_type = as.factor(predicted_loop_type))
head(data_test)
```

```{r}
model_reactivity=glm(reactivity+1e-12~(predicted_loop_type+index_sequence+sequence+seq_af+seq_be)^2,family = Gamma,data = data)
model_deg_Mg_pH10=glm(deg_Mg_pH10+1e-12~(sequence+predicted_loop_type+index_sequence+seq_be)^2,family = Gamma,data = data)
model_deg_pH10=glm(deg_pH10+1e-12~(sequence+predicted_loop_type+index_sequence+seq_be)^2,family = Gamma,data = data)
model_deg_Mg_50C=glm(deg_Mg_50C+1e-12~(sequence+predicted_loop_type+index_sequence+seq_af+seq_be)^2,family = Gamma,data = data)
model_deg_50C=glm(deg_50C+1e-12 ~ (sequence+predicted_loop_type+index_sequence+seq_af+seq_be)^2,family = Gamma,data = data)
```

```{r}
y_test_pred=read.csv(file = "~/suivi-du-data-camp-DeSantiago_Boulahfa_Akrout/code/sample_submission.csv")
y_test_pred[,2]=predict.glm(model_reactivity,data_test,type = "response")-1e-12
y_test_pred[,3]=predict.glm(model_deg_Mg_pH10,data_test,type = "response")-1e-12
y_test_pred[,4]=predict.glm(model_deg_pH10,data_test,type = "response")-1e-12
y_test_pred[,5]=predict.glm(model_deg_Mg_50C,data_test,type = "response")-1e-12
y_test_pred[,6]=predict.glm(model_deg_50C,data_test,type = "response")-1e-12
```

```{r}
head(y_test_pred)
```

```{r}
#write.csv(y_test_pred,file = "sample_submission.csv",row.names=FALSE)
#tamp=read.csv(file = "sample_submission_2.csv")
#head(tamp)
```



## Cinquième soumission : RandomForest


```{r}
model_reactivity=randomForest(reactivity+1e-12~sequence+predicted_loop_type+index_sequence+seq_be+seq_af+structure,data = data,method = "anova",ntree=100)
model_deg_Mg_pH10=randomForest(deg_Mg_pH10+1e-12~sequence+predicted_loop_type+index_sequence+seq_be+seq_af+structure,data = data,method = "anova",ntree=100)
model_deg_pH10=randomForest(deg_pH10+1e-12~sequence+predicted_loop_type+index_sequence+seq_be+seq_af+structure,data = data,method = "anova",ntree=100)
model_deg_Mg_50C=randomForest(deg_Mg_50C+1e-12~sequence+predicted_loop_type+index_sequence+seq_be+seq_af+structure,data = data,method = "anova",ntree=100)
model_deg_50C=randomForest(deg_50C+1e-12~sequence+predicted_loop_type+index_sequence+seq_be+seq_af+structure,data = data,method = "anova",ntree=100)
```

```{r}
y_test_pred=read.csv(file = "~/suivi-du-data-camp-DeSantiago_Boulahfa_Akrout/code/sample_submission.csv")
y_test_pred[,2]=predict(model_reactivity,data_test)-1e-12
y_test_pred[,3]=predict(model_deg_Mg_pH10,data_test)-1e-12
y_test_pred[,4]=predict(model_deg_pH10,data_test)-1e-12
y_test_pred[,5]=predict(model_deg_Mg_50C,data_test)-1e-12
y_test_pred[,6]=predict(model_deg_50C,data_test)-1e-12
```

```{r}
head(y_test_pred)
```

```{r}
write.csv(y_test_pred,file = "sample_submission.csv",row.names=FALSE)
#tamp=read.csv(file = "sample_submission_2.csv")
#head(tamp)
```


Private score : 0.45519
Public score : 0.35488


## Sixième soumission : RandomForest 

Plus de variables et sans mise à 0 des labels

```{r}
data = read.csv("~/suivi-du-data-camp-DeSantiago_Boulahfa_Akrout/code/data_train.csv")
data=data[,-1]

data=data %>% mutate(sequence = as.factor(sequence)) %>% 
  #mutate(index_sequence = as.factor(index_sequence)) %>% 
  mutate(seq_be = as.factor(seq_be)) %>% 
  mutate(seq_af = as.factor(seq_af)) %>% 
  mutate(sequence = as.factor(sequence)) %>% 
  mutate(structure = as.factor(structure)) %>%
  mutate(struct_be = as.factor(struct_be)) %>% 
  mutate(struct_af = as.factor(struct_af)) %>% 
  mutate(predicted_loop_type = as.factor(predicted_loop_type)) %>% 
  mutate(loop_type_be = as.factor(loop_type_be)) %>% 
  mutate(loop_type_af = as.factor(loop_type_af)) 

data=data[data$SN_filter==1,]
rownames(data)=NULL#1:108052
```

```{r}
head(data)
```


```{r}
model_reactivity=randomForest(reactivity~sequence+predicted_loop_type+index_sequence+seq_be+seq_af+structure+struct_be+struct_af+loop_type_be+loop_type_af,data = data,method = "anova",ntree=100)
model_deg_Mg_pH10=randomForest(deg_Mg_pH10~sequence+predicted_loop_type+index_sequence+seq_be+seq_af+structure+struct_be+struct_af+loop_type_be+loop_type_af,data = data,method = "anova",ntree=100)
model_deg_pH10=randomForest(deg_pH10~sequence+predicted_loop_type+index_sequence+seq_be+seq_af+structure+struct_be+struct_af+loop_type_be+loop_type_af,data = data,method = "anova",ntree=100)
model_deg_Mg_50C=randomForest(deg_Mg_50C~sequence+predicted_loop_type+index_sequence+seq_be+seq_af+structure+struct_be+struct_af+loop_type_be+loop_type_af,data = data,method = "anova",ntree=100)
model_deg_50C=randomForest(deg_50C~sequence+predicted_loop_type+index_sequence+seq_be+seq_af+structure+struct_be+struct_af+loop_type_be+loop_type_af,data = data,method = "anova",ntree=100)
```

```{r}
y_test_pred=read.csv(file = "~/suivi-du-data-camp-DeSantiago_Boulahfa_Akrout/code/sample_submission.csv")
head(y_test_pred)
```

```{r}
data_test=read.csv("~/suivi-du-data-camp-DeSantiago_Boulahfa_Akrout/code/data_test.csv")
data_test= data_test%>% mutate(sequence = as.factor(sequence)) %>% 
  #mutate(index_sequence = as.factor(index_sequence)) %>% 
  mutate(seq_be = as.factor(seq_be)) %>% 
  mutate(seq_af = as.factor(seq_af)) %>% 
  mutate(structure = as.factor(structure)) %>%
  mutate(struct_be = as.factor(struct_be)) %>% 
  mutate(struct_af = as.factor(struct_af)) %>% 
  mutate(predicted_loop_type = as.factor(predicted_loop_type)) %>% 
  mutate(loop_type_be = as.factor(loop_type_be)) %>% 
  mutate(loop_type_af = as.factor(loop_type_af)) 
head(data_test)
```

```{r}
y_test_pred[,2]=predict(model_reactivity,data_test)
y_test_pred[,3]=predict(model_deg_Mg_pH10,data_test)
y_test_pred[,4]=predict(model_deg_pH10,data_test)
y_test_pred[,5]=predict(model_deg_Mg_50C,data_test)
y_test_pred[,6]=predict(model_deg_50C,data_test)
```

```{r}
head(y_test_pred)
```

```{r}
write.csv(y_test_pred,file = "sample_submission.csv",row.names=FALSE)
#tamp=read.csv(file = "sample_submission_2.csv")
#head(tamp)
```


Private score : 0.44840
Public score : 0.35103